**Homework Day 10**

**Author: Ahmad Ichsan Baihaqi**

**Email: ahmadichsanbaihaqi@gmail.com**

```{r}
library(readr)

data_set = read.csv("train.csv", header=T, na.strings='')
# View(data_set)
```

1. Pilih kolom ID, Condition1, OverallCond, YearBuilt, dan FullBath yang mana GrLivArea nya = 1717 atau 2324, jelaskan fungsi apa yang akan digunakan dan kenapa!
a. Fungsi yang digunakan adalah fungsi filter dan select
b. Fungsi filter digunakan untuk memilih baris data sesuai dengan kondisi yang diinginkan. Dalam kasus ini, kondisi yang diingin kan adalah data dengan GrLivArea = 1717 ATAU GrLivArea = 2324
c. Fungsi select digunakan untuk memilih kolom dari dataset. Pada kasus ini, select digunakan untuk memilih kolom tertentu berdasarkan data hasil filter pada poin b
d. code %>% adalah pipe operator yang digunakan untuk chaining method. Hal ini berguna untuk meningkatkan readability code dan bisa mendapatkan output yang sama dengan less code
```{r}
library(tidyverse)

## Ada 4 data
data_set %>% 
  filter(GrLivArea == 1717 | GrLivArea == 2324) %>%
  select(Id, Condition1, OverallCond, YearBuilt, FullBath)
```

2. Pada tahun berapa yang paling banyak membangun rumah dimana GarageCond: Garage condition = Ex Excellent
```{r}
## Cek possible value untuk GarageConde
# data_set %>% 
#   distinct(GarageCond)

garage_cond_ex = data_set %>% 
  filter(GarageCond == "Ex") %>% 
  select(YearBuilt)

# View(garage_cond_ex)

mode = function(x) {
  ux = unique(x)
  ux[which.max(tabulate(match(x, ux)))]
}

## GarageCond == "Ex" hanya ada dua data dan keduanya pada tahun yang berbeda
## Dapat dikatakan bahwa tidak modus/tahun yang paling banyak terjadi pembangunan rumah
## Dengan kondisi GarageCond == "Ex"
mode_data = mode(garage_cond_ex$YearBuilt)
mode_data
```

3. Rata-rata penjualan rumah tertinggi pada tahun berapa?
```{r}
## untuk mendapatkan rata-rata pada tiap tahun penjualan
# data_set %>%
#   group_by(YrSold) %>% 
#   summarise(average_sold = mean(SalePrice)) %>% 
#   arrange(desc(average_sold))

## untuk mendapatkan satu data dengan average paling tinggi
data_set %>%
  group_by(YrSold) %>% 
  summarise(average_sold = mean(SalePrice)) %>% 
  arrange(desc(average_sold)) %>% 
  top_n(1, average_sold)
```
4. Apakah YearBuilt dan YearRemodAdd ditahun yang sama mempunyai penjualan yang tinggi?
a. asumsi bahwa maksud pertanyaan ini adalah "Apakah data yang memiliki YearBuilt dan YearRemodAdd dengan nilai yang sama akan memiliki penjualan (sale price rata-rata) yang tinggi dibandingkan dengan yang YearBuilt-nya tidak sama dengan YearRemodAdd-nya?"
```{r}
sale_price_same_year = data_set %>% 
  filter(YearBuilt == YearRemodAdd) %>% 
  select(SalePrice)
sale_price_diff_year = data_set %>% 
  filter(YearBuilt != YearRemodAdd) %>% 
  select(SalePrice)

sale_price_same_year_mean = mean(sale_price_same_year$SalePrice)
sale_price_diff_year_mean = mean(sale_price_diff_year$SalePrice)

## Jawaban: ya, data dengan value YearBuilt sama dengan value YearRemodAdd memiliki rata-rata penjualan (sale price) yang lebih tinggi dibandingkan dengan rata-rata penjualan (sale price) data yang YearBuilt-nya berbeda dengan YearRemodAdd-nya
sale_price_same_year_mean > sale_price_diff_year_mean
```

5. Buat kolom baru dengan nama UsiaRumah setelah YearRemodeAll
```{r}
library(lubridate)

get_usia_rumah = function(year_built) {
  origin_date = paste0(year_built, "-01-01")
  today = Sys.Date()
  return (time_length(
    difftime(
      as.Date(today, format = "%Y-%m-%d"),
      as.Date(origin_date)),
    "years"
  ))
}

data_set = data_set %>% 
  mutate(UsiaRumah = get_usia_rumah(YearBuilt), .after = "YearRemodAdd")

data_set
# View(data_set)
```

6. Buatlah Feature Engineering dari kolom YearBuilt, OverallQual, YearRemodAdd, YrSold dan MoSold minimal 10 feature baru
a. YearBuilt = Original construction date
b. OverallQual = Overall material and finish quality
c. YearRemodAdd = Remodel date
d. YrSold = Year Sold
e. MoSold = Month Sold

New Feature:
1. GapBetweenRemodAndBuilt => YearRemodAdd - YearBuilt
2. GapBetweenSoldAndRemod => YrSold - YearRemodAdd
3. GapBetweenSoldAndBuilt => YrSold - YearBuilt
4. HasBeenRenovate => GapBetweenRemodAndBuilt > 1
5. SoldAfterRenovate => HasBeenRenovate & GapBetweenSoldAndRemod > 0
6. IsSoldBeforeRenovate => GapBetweenSoldAndRemod < 0
7. IsSoldImmediately => GapBetweenRemodAndBuilt == 0 & GapBetweenSoldAndRemod == 0
8. OverallQualCategory => assumed, OverallQual with value:
a. 1-5 => Poor
b. 6-7 => Good
c. 8-10 => Perfect
9. OverallQualCategoryNum =>
a. Poor => 0
b. Good => 1
c. Perfect => 2
10. HouseStyle => assumed YearRemodAdd with value:
a <= 2000 => Classical
b. > 2000 => Modern
11. HouseStyleNum =>
a. Classical => 0
b. Modern => 1
```{r}
new_data_set = data_set %>% 
  select(YearBuilt, OverallQual, YearRemodAdd, YrSold, MoSold)

new_data_set %>% 
  mutate(
    GapBetweenRemodAndBuilt = YearRemodAdd - YearBuilt,
    GapBetweenSoldAndRemod = YrSold - YearRemodAdd,
    GapBetweenSoldAndBuilt = YrSold - YearBuilt,
    HasBeenRenovate = ifelse(GapBetweenRemodAndBuilt > 1, 1, 0),
    SoldAfterRenovate = ifelse(HasBeenRenovate & GapBetweenSoldAndRemod > 0, 1, 0),
    IsSoldBeforeRenovate = ifelse(GapBetweenSoldAndRemod < 0, 1, 0),
    IsSoldImmediately = ifelse(GapBetweenRemodAndBuilt == 0 & GapBetweenSoldAndRemod == 0, 1, 0),
    OverallQualCategory = case_when(
      OverallQual <= 5 ~ "Poor",
      OverallQual > 5 & OverallQual <= 7 ~ "Good",
      OverallQual > 7 ~ "Perfect"
    ),
    OverallQualCategoryNum = case_when(
      OverallQualCategory == "Poor" ~ 0,
      OverallQualCategory == "Good" ~ 1,
      OverallQualCategory == "Perfect" ~ 2,
    ),
    HouseStyle = case_when(
      YearRemodAdd <= 2000 ~ "Classical",
      YearRemodAdd > 2000 ~ "Modern",
    ),
    HouseStyleNum = case_when(
      HouseStyle == "Classical" ~ 0,
      HouseStyle == "Modern" ~ 1,
    )
  )
```
















